臺灣新北地方法院刑事判決
110年度審訴字第1416號
公  訴  人  臺灣新北地方檢察署檢察官
被      告  陳廷恩




上列被告因傷害案件，經檢察官提起公訴（110年度偵緝字第331
2號），被告於本院準備程序中就被訴事實為有罪之陳述，經本
院合議庭裁定由受命法官獨任進行簡式審判程序，判決如下：
    主  文
陳廷恩犯傷害罪，處有期徒刑參月，如易科罰金，以新臺幣壹仟
元折算壹日。
    事  實
一、陳廷恩與柳嘉偉前係同事關係，雙方因細故於新北市○○區○○
    路000巷00號公司宿舍發生口角爭執，遂相約至新北市○○區○
    ○路000號全家便利商店中和水源店前談判，於民國110年2月
    7日4時42分許，陳廷恩攜帶刀子1把，至上址全家便利商店
    中和水源店與柳嘉偉碰面後，二人一言不合，陳廷恩竟基於
    傷害人之身體之犯意，持刀砍傷柳嘉偉之左手，致柳嘉偉受
    有左上肢深部撕裂傷共四處（9公分、8公分、6公分、3公分
    ）、合併肌肉斷裂無神經血管損傷之傷害。
二、案經柳嘉偉訴由新北市政府警察局中和分局報告臺灣新北地
    方檢察署檢察官偵查起訴。　　
    理  由
壹、程序方面：
    本件被告陳廷恩所犯係死刑、無期徒刑、最輕本刑為3年以
    上有期徒刑以外之罪，其於準備程序中就被訴事實為有罪之
    陳述，經法官告知簡式審判程序之旨，並聽取公訴人及被告
    之意見後，依刑事訴訟法第273條之1第1項規定，由本院合
    議庭裁定由受命法官獨任進行簡式審判程序，且依刑事訴訟
    法第273條之2及第159條第2項規定，不適用傳聞法則有關限
    制證據能力之相關規定，合先敘明。
貳、實體方面：
一、上揭犯罪事實，業經被告陳廷恩於警詢時、偵查中、本院準
    備程序及審理時均坦承不諱，核與證人即告訴人柳嘉偉於警
    詢時及偵查中之證述相符，並有衛生福利部雙和醫院診斷證
    明書1紙、監視器錄影畫面截圖照片3張、告訴人傷勢照片2
    張、監視器錄影畫面檔案光碟1片在卷可稽（見110年度偵字
    第16264號偵查卷第16至19頁），足認被告之自白與事實相
    符，洵堪採為認定事實之依據。本案事證明確，被告犯行已
    堪認定，應依法論科。
二、論罪科刑：
  ㈠核被告所為，係犯刑法第277條第1項之傷害罪。
  ㈡又被告前①因違反槍砲彈藥刀械管制條例案件，經本院103年
    度訴字第922號判決判處有期徒刑2年2月，併科罰金新臺幣5
    萬元確定；②因施用毒品案件，經本院104年度審簡字第295
    號判決判處有期徒刑2月確定；③因違反槍砲彈藥刀械管制條
    案件，經臺灣高等法院105年度上訴字第456號判決判處有期
    徒刑3年2月，併科罰金新臺幣3萬元，並經最高法院105年度
    台上第2542號判決上訴駁回確定，上開①至③各罪之有期徒刑
    部分，再經臺灣高等法院105年度聲字第3589號裁定應執行
    有期徒刑4年7月確定，於106年10月11日假釋出監，嗣經撤
    銷假釋，應執行殘刑1年8月10日，於109年8月29日執行完畢
    ，此有臺灣高等法院被告前案紀錄表1份附卷可考，是被告
    於受有期徒刑執行完畢後，5年以內故意再犯本件有期徒刑
    以上之罪，固合於累犯規定，惟參酌司法院釋字第775號解
    釋意旨及最高法院110年度台上大字第5660號裁定意旨，檢
    察官並未具體指出被告有何特別惡性及對刑罰反應力薄弱等
    節，衡酌被告之犯罪情節，尚難僅因其前受有期徒刑執行完
    畢之事實，即遽認被告個人有何對刑罰反應力薄弱之特別惡
    性存在而有加重其刑予以延長矯正其惡性此一特別預防之必
    要，是本件於法定刑範圍內斟酌刑法第57條事項量刑，即可
    充分評價被告之罪責，故不加重其刑。
　㈢爰審酌被告遇事不思理性處理，僅因細故口角即持刀砍傷告
    訴人，致告訴人受有上開傷勢，法治觀念淡薄，且迄至本院
    審理時，仍因告訴人無和解之意而未與告訴人達成和解、賠
    償損失，惟念其犯罪後坦承犯行，態度尚可，並衡酌其有上
    述違反槍砲彈藥刀械管制條例及毒品危害防制條例案件經法
    院論罪科刑及執行完畢紀錄，有臺灣高等法院被告前案紀錄
    表1份可參，及其犯罪之動機、目的、手段、告訴人所受傷
    害程度，及其自陳國中畢業之智識程度、入所前從事貨運工
    作、女友甫懷孕之生活狀況等一切情狀，量處如主文所示之
    刑，並諭知如易科罰金之折算標準，以資懲儆。
三、至被告持以為上開犯行之刀子1把，並未扣案，且係自上址
    公司宿舍拿取，非被告所有，並已經被告隨手丟棄等情，業
    據被告於警詢時供述明確，爰不予宣告沒收或追徵。
據上論斷，應依刑事訴訟法第273條之1第1項、第299條第1項前
段，刑法第277條第1項、第41條第1項前段，刑法施行法第1條之
1第1項，判決如主文。
本案經檢察官江祐丞提起公訴，經檢察官張啓聰到庭執行職務。
中　　華　　民　　國　　111 　年　　5 　　月　　31　　日
                  刑事第二十五庭  法  官      曾淑娟
如不服本判決，應於判決送達後20日內敘明上訴理由，向本院提
出上訴狀（應附繕本），上訴於臺灣高等法院。其未敘述上訴理
由者，應於上訴期間屆滿後20日內向本院補提理由書「切勿逕送
上級法院」。
                                  書記官      王若安    
中　　華　　民　　國　　111 　年　　6 　　月　　1 　　日
附錄本案論罪科刑法條全文：
中華民國刑法第277條
傷害人之身體或健康者，處5年以下有期徒刑、拘役或50萬元以
下罰金。
犯前項之罪，因而致人於死者，處無期徒刑或7年以上有期徒刑
；致重傷者，處3年以上10年以下有期徒刑。